【裁判字號】    92,易,32
【裁判日期】    920520
【裁判案由】    家暴傷害等
【裁判全文】
臺灣嘉義地方法院刑事判決                            九十二年度易字第三二號
    公  訴  人  臺灣嘉義地方法院檢察署檢察官
    被      告  甲○○
右列被告因家庭暴力之傷害案件，經檢察官提起公訴（九十一年度調偵字第三二八號
），本院判決如左：
    主  文
甲○○傷害人之身體，處有期徒刑肆月，如易科罰金，以參佰元折算壹日。
    事  實
一、甲○○與乙○○○係夫妻，為家庭暴力防治法第三條第一項所定之家庭成員關係
    ，雙方因甲○○外遇問題相處不睦，於民國九十一年九月七日晚間十一時許，在
    嘉義縣六腳鄉崩山村十一鄰後崩山一二二號甲○○哥哥林土水之住所發生爭執，
    甲○○基於傷害之犯意，持木棍毆打乙○○○，致乙○○○受有左上臂擦傷十乘
    一公分、瘀傷十一乘三公分之傷害，並出言恐嚇要拿刀殺死乙○○○等語。
二、案經乙○○○訴由嘉義縣警察局朴子分局報請偵辦。
    理  由
一、訊據被告甲○○固坦承有與告訴人乙○○○發生爭執並拿棍子嚇唬告訴人及出言
    恐嚇等行為，惟矢口否認有何傷害犯行，辯稱：伊不知告訴人身上的傷如何來的
    云云。經查：被告於上開時間、地點，毆打告訴人之情，業據告訴人於警訊、偵
    查及本院審理中指訴明確，並經證人即即被告之兄林水土於警詢及偵訊時證稱：
    當時乙○○○到伊家中問調解委員郭西川是否在場，要調解乙○○○與甲○○間
    之婚姻糾紛，不久後甲○○從隔壁過來罵乙○○○，雙方起爭執後，甲○○即拿
    一根木棍要打乙○○○，伊立即阻止並要二人回家，到底有沒有打成傷伊並不清
    楚等語，證人林土水為被告之兄，既已目睹被告持木棍欲打告訴人，若告訴人未
    成傷，其當據實陳述，而竟證以：「有無成傷伊不清楚」，顯為迴護被告之詞。
    再告訴人所受傷害，為細長型條狀淤傷，經本院調閱九十一年度家護字第三六０
    號卷宗核閱照片無訛，應係被告當場持木棍打傷甚明。另被告之子林啟豐亦於偵
    查中證稱：「我是隔天才知道，回家後有看見母親身上的淤青傷痕，印象中也是
    因為父親外遇的事，我親耳聽到父親恐嚇母親，及再鬧要讓母親死等語」，及被
    告之女林秀香證稱：「隔天我母親有打電話說父親打她的事，印象深刻是九十一
    年初，我看見父親用腳踹母親，也有聽過父親對母親說再鬧就給你死等語」，足
    證被告慣常對告訴人施暴及言語上恐嚇，告訴人指訴非虛。又告訴人受有前揭傷
    害之事實，亦有臺灣省立朴子醫院病歷及診斷證明書各一份附卷可查（詳警卷第
    七頁、九十一年度調偵字第三二八號卷第二十三頁）。是被告所辯，顯係卸責之
    詞，不足採信，其犯行應堪認定。
二、按家庭暴力者，謂家庭成員間實施身體或精神上不法侵害之行為；又家庭暴力罪
    者，謂家庭成員間故意實施家庭暴力行為而成立其他法律所規定之犯罪。家庭暴
    力防治法第二條第一、二項分別定有明文。查被告係告訴人之夫，有戶籍謄本一
    份在卷可查，二人間具有家庭暴力防治法第三條第一款所定之家庭成員關係。核
    被告故意對家庭成員之告訴人實施傷害之暴力行為，係犯刑法第二百七十七條第
    一項之傷害罪，該傷害罪且為家庭暴力防治法第二條第二項所稱之家庭暴力罪。
    。至公訴意旨認被告另涉犯刑法第三百零五條之恐嚇罪云云，按被告既於傷害實
    施中所為之恐嚇，其目的係以助勢其傷害犯行，屬情緒性之言詞，難認為構成恐
    嚇罪，惟公訴人認與上開傷害罪間有方法目的之牽連關係，爰不另為無罪之諭知
    ，附此敘明。爰審酌被告與告訴人係夫妻，竟毆打並恐嚇告訴人，及告訴人所受
    傷害之程度，與其犯罪之動機、手段，及其生活狀況，及犯罪後態度等一切情狀
    ，分別量處如主文所示之刑，並就有期徒刑、拘役均諭知易科罰金之折算標準。
據上論斷，應依刑事訴訟法第二百九十九條第一項前段，刑法第五十五條、第二百七
十七條第一項、第四十一條第一項前段、罰金罰鍰提高標準條例第一條前段、第二條
，判決如主文。
本案經檢察官黃正雄到庭執行職務
中    華    民    國      九十二      年      五      月      二十      日
                          臺灣嘉義地方法院刑事第一庭
                              審判長法  官  夏  金  郎
                                    法  官  李  文  輝
                                    法  官  陳  俞  婷
右正本證明與原本無異。
如不服本判決，應於判決送達後十日內向本院提出上訴狀( 應附繕本 )。告訴人或被
害人如對於本判決不服者，應具備理由請求檢察官上訴，其上訴期間之計算係以檢察
官收受判決正本之日期為準。
中    華    民    國      九十二      年      五      月     二十三     日
                                    書記官  李  彩  娥
附錄法條
中華民國刑法第二百七十七條
傷害人之身體或健康者，處三年以下有期徒刑、拘役或一千元以下罰金。
犯前項之罪因而致人於死者，處無期徒刑或七年以上有期徒刑；致重傷者，處三年以
上十年以下有期徒刑。


司法院資訊處製作；財團法人民間司法改革基金會備份。
